【裁判字號】    98,訴,712
【裁判日期】    980417
【裁判案由】    毒品危害防制條例
【裁判全文】
臺灣板橋地方法院刑事判決               98年度訴字第712號
公  訴  人  臺灣板橋地方法院檢察署檢察官
被      告  甲○○
上列被告因違反毒品危害防制條例案件，經檢察官提起公訴（98
年度毒偵字第512號），本院依簡式審判程序，判決如下：
    主  文
甲○○施用第一級毒品，處有期徒刑玖月，扣案之第一級毒品海
洛因貳包（驗餘合計淨重零點貳貳貳公克），均沒收銷燬、海洛
因包裝袋貳只，均沒收；又施用第二級毒品，處有期徒刑伍月，
扣案之第二級毒品甲基安非他命貳包（驗餘合計淨重零點肆壹零
捌公克），均沒收銷燬、甲基安非他命包裝袋貳只，均沒收。應
執行有期徒刑壹年壹月，扣案之扣案之第一級毒品海洛因貳包（
驗餘合計淨重零點貳貳貳公克）、第二級毒品甲基安非他命貳包
（驗餘合計淨重零點肆壹零捌公克），均沒收銷燬，海洛因包裝
袋貳只、甲基安非他命包裝袋貳只，均沒收。
    事  實
一、甲○○前於民國九十五年間因施用第二級毒品案件，經國防
    部北部地方軍事法院九十五年度聲勒字第一六號裁定送觀察
    、勒戒後，認無繼續施用毒品之傾向，於九十五年七月三日
    執行完畢釋放。詎仍不知悔改，明知海洛因、甲基安非他命
    為毒品危害防制條例所列之第一級、第二級毒品，不得非法
    持有、施用，仍基於施用海洛因及甲基安非他命之犯意，先
    於九十七年六月四日在臺北縣中和市友人住處內，以玻璃球
    吸食器施用第二級毒品甲基安非他命一次，又於同年月五日
    凌晨三時許在上址，以香菸燃燒之方式施用第一級毒品海洛
    因一次。嗣於同日五時五分許，在台北市○○○路一四五巷
    口為警查獲，並扣得其所有供其施用之第一級毒品海洛因二
    包（合計淨重○點二二四公克）、第二級毒品甲基安非他命
    二包（驗餘合計淨重○點四一一公克）。經採集其尿液送驗
    後，發現呈嗎啡、甲基安非他命陽性反應，始知悉上情。
二、案經臺灣板橋地方法院檢察署自動檢舉偵查起訴。本院於準
    備程序進行中，甲○○就被訴事實為有罪之陳述，經告知簡
    式審判程序之旨，並聽取各當事人之意見後，本院合議庭裁
    定由受命法官獨任進行簡式審判程序。
    理  由
一、訊據被告甲○○就上揭犯罪事實於本院審理時自白不諱，其
    於九十七年六月五日經警查獲後採集尿液鑑驗結果，確呈甲
    基安非他命、嗎啡陽性反應，有臺灣尖端先進生技醫藥股份
    有限公司濫用藥物檢驗報告各一紙在卷足證，扣案之白色粉
    末二包（驗餘淨重合計○點二二二公克）、透明結晶二包（
    驗餘淨重合計○點四一○八公克）經鑑驗後分別認係第一級
    毒品海洛因及第二級毒品甲基安非他命，有交通部民用航空
    局航空醫務中心毒品鑑定書一紙在卷可查，足認被告前揭自
    白與事實相符，堪予採信。又被告前於九十五年間因施用第
    二級毒品案件，經國防部北部地方軍事法院九十五年度聲勒
    字第一六號裁定送觀察、勒戒後，認無繼續施用毒品之傾向
    ，於九十五年七月三日執行完畢釋放，有臺灣高等法院被告
    前案紀錄表一份附卷可按，其於五年內再犯毒品危害防制條
    例第十條之罪，與毒品危害防制條例第二十三條第二項之起
    訴條件符合。被告自白與事實相符，事證明確，犯行洵堪認
    定，應依法論科。
二、核被告所為，係犯毒品危害防制條例第十條第一項、第二項
    之施用第一級毒品罪及第二級毒品罪。其於施用前後持有第
    一級毒品海洛因及持有第二級毒品甲基安非他命之低度行為
    ，應分別為施用之高度行為所吸收，均不另論罪。爰分別審
    酌被告於觀察、勒戒執行完畢後未久即多次再犯施用毒品罪
    ，有台灣高等法院被告前案紀錄表在卷可稽，於部分前案判
    決確定而未到案執行、部分前案繫屬法院而未到庭，均經通
    緝期間，竟復再犯本案，顯然先前所施之保安處分、刑之宣
    告、司法追訴，均未收矯治、警惕之效，被告既無確實戒毒
    之決心，自應施以相當之刑罰，以期收教化之功能，兼衡其
    於本院審理時終自知事證明確，未再多為無謂辯解而坦承犯
    行，且其施用毒品犯行所生危害，主要以自戕身心健康為主
    ，對於他人生命、身體、財產等法益，尚未查得重大直接危
    害等一切情狀，各量處如主文所示之刑，並定其應執行刑，
    以示懲儆。
三、扣案之第一級毒品海洛因二包（驗餘淨重合計○點二二二公
    克）、第二級毒品甲基安非他命二包（驗餘淨重合計○點四
    一○八公克，均為本案查獲之毒品，又被告自承上開毒品為
    其所有供己施用之物，應依毒品危害防制條例第十八條第一
    項規定諭知沒收銷燬。扣案之海洛因外包裝袋二只、甲基安
    非他命包裝袋二只（最高法院九十六年度臺上字第五五五一
    號判決參照），均為被告所有，供其施用海洛因及甲基安非
    他命使用之物，業據其供承在卷，爰依刑法第三十八條第一
    項第二款之規定併予宣告沒收。
據上論斷，應依刑事訴訟法第273條之1第1項、第299條第1項前
段，毒品危害防制條例第10條第1項、第2項、第18條第1項、第
23 條第2項，刑法第11條前段、第47條第1項、第51條第5款、第
38 條第1項第2款，判決如主文。
本案經檢察官陳姿雯到庭執行職務。
中    華    民    國    98    年    4     月    17    日
                  刑事第二庭  法  官  王偉光
以上正本證明與原本無異
如不服本判決，應於送達後十日內敘明上訴理由，向本院提出上
訴狀，上訴於本院第二審合議庭 (應附繕本) 。其未敘述上訴理
由者，應於上訴期間屆滿後二十日內向本院補提理由書「切勿逕
送上級法院」。
                              書記官  陳宥伶
中    華    民    國    98    年    4     月    17    日
附錄本案論罪科刑法條全文：
毒品危害防制條例第十條：
施用第一級毒品者，處六月以上五年以下有期徒刑。
施用第二級毒品者，處三年以下有期徒刑。


司法院資訊處製作；財團法人民間司法改革基金會備份。
